【裁判字號】    97,易,507
【裁判日期】    980702
【裁判案由】    竊盜
【裁判全文】
臺灣花蓮地方法院刑事判決               97年度易字第507號
公  訴  人  臺灣花蓮地方法院檢察署檢察官
被      告  乙○○
                    （現於臺灣花蓮監獄執行中）
上列被告因竊盜等案件，經檢察官提起公訴（97年度偵字第3377
號、第3977號、第5372號），本院判決如下：
    主  文
乙○○共同竊盜，累犯，處有期徒刑捌月；又毀損門扇竊盜，累
犯，處有期徒刑壹年。應執行有期徒刑壹年陸月。
被訴於民國九十七年五月十五日上午十時許，侵入花蓮縣花蓮市
○○路五九之一號竊盜部分無罪。
    事  實
一、乙○○前曾於民國95年間因竊盜、違反毒品危害防制條例等
    案件，分別經臺灣高等法院花蓮分院及本院判處有期徒刑 7
    月、4月，嗣定其應執行刑為有期徒刑10月確定，於96年6月
    9日縮短刑期執行完畢。詎竟不知悔改，
    (一)與甲○○（另經本院判處有期徒刑 5月確定）基於意圖為
      自己不法所有之犯意聯絡，於97年 3月上旬某日，前往花
      蓮縣鳳林鎮○○里○○路旁，己○○所有之鐵屋內，共同
      竊取白鐵一批重約 131公斤。得手後，由甲○○持往不知
      情之花蓮縣新城鄉北埔舊貨商行廢棄物資源回收場變賣，
      得款新臺幣9,825元，由2人朋分花用。
    (二)意圖為自己不法所有，於97年 4月上旬某日，前往花蓮縣
      壽豐鄉豐山村魚池70之 1號丙○○所有之住處，以不明方
      式破壞大門上喇叭鎖旁水泥門框後，開啟門鎖侵入住宅（
      侵入住宅部分未據告訴），竊取丙○○置於屋內辦公桌上
      玻璃罐內之金錢約300餘元。
    (三)嗣乙○○在未有偵查犯罪職權之公務員發覺其涉犯上揭犯
      行前，即向警員主動供出上揭犯行，而自首接受裁判。
二、案經己○○訴由花蓮縣警察局鳳林分局、花蓮分局報告臺灣
    花蓮地方法院檢察署檢察官偵查起訴。
    理  由
壹、有罪部分：
一、訊據被告乙○○就上揭犯罪事實(一)部分之竊盜犯行坦承不諱
    ；就犯罪事實(二)部分則坦承有進入行竊，惟矢口否認有毀壞
    大門之行為，並辯稱：伊前往該處時，大門本來就沒有上鎖
    ，所以伊才會侵入行竊云云。惟查：
    (一)犯罪事實(一)部分：除有被告迭於警詢、偵查及本院審理時
      之自白外，經核與證人甲○○、己○○所證述之情節相符
      。此外，復有現場照片8張、廢棄物資源回收切結書1份在
      卷可稽。被告此部分自白，核與事實相符，自應依法論科
      。
    (二)犯罪事實(二)部分：證人即被害人丙○○於本院審理時到證
      稱：花蓮縣壽豐鄉豐山村魚池70之 1號是伊平常農作的時
      候休息跟放農具的地方，該處在97年間確曾遭竊，但伊並
      未報案，後來是97年 9月間警察到該處問伊是否曾經遭竊
      ，伊才告訴警察。遭竊時大門的門框是水泥框，上面有喇
      叭鎖，伊是發現在喇叭鎖旁的水泥框部分損壞剝落，然後
      喇叭鎖被打開，喇叭鎖本身沒有壞掉。伊從水泥框的破壞
      痕跡認為應該是用螺絲起子伸入後敲打撬開水泥框，但是
      伊沒有實際看到破壞的工具，只有看到崩壞的水泥塊掉在
      地上。遭竊的地方，伊每天都有去，大約是早上天亮的時
      候就去，除了吃飯的時間會回家外，其餘的時間都在該處
      等語，就該處遭竊之經過已證述甚詳，並無何瑕疵可指，
      自堪憑採。而證人丙○○既每日均有在花蓮縣壽豐鄉豐山
      村魚池70之1號，則一旦遭竊勢必馬上發現，且被告亦自
      承入內尚有金錢可竊，顯已可排除在被告進入行竊前，尚
      另有他人入侵。是本件大門門框遭破壞，應係被告所為，
      足堪認定，被告前揭辯詞，無非事後卸責之詞，不足採信
      。至行竊時之所攜帶之兇器種類固無限制，惟仍須客觀上
      足以對人之生命、身體、安全構成威脅，具有危險性者始
      足當之，本件既未查獲任何被告持以破壞大門之器械，則
      本罪唯輕之法則，就此部分即應為被告有利之認定，而難
      認被告係持兇器所為。是綜上所述，本件被告確有侵入花
      蓮縣壽豐鄉豐山村魚池70之1 號，破壞大門而侵入行竊之
      犯行，應堪認定，應依法論科。
二、核被告所為，係犯刑法第 320條第1項、第321條第1項第2款
    之竊盜罪及毀損門扇竊盜罪。又被告所犯竊盜 2罪，犯意各
    別，行為互殊，應分論併罰。查被告前曾於民國95年間因竊
    盜、違反毒品危害防制條例等案件，分別經臺灣高等法院花
    蓮分院及本院判處有期徒刑7月、4月，嗣定其應執行刑為有
    期徒刑10月確定，於96年6月9日縮短刑期執行完畢，有臺灣
    高等法院被告前案紀錄表在卷可憑，被告受有期徒刑執行完
    畢後， 5年以內故意再犯本件有期徒刑以上之罪，為累犯，
    應依刑法第47條第 1項規定加重其刑。又自首以告知犯罪為
    已足，其所告知之內容不以與事實完全相符為必要（最高法
    院91年度台上字第5203號裁判參照）。查被告上揭 2竊盜犯
    行，在未為任何有偵查犯罪職權之公務員知悉前，即向警員
    自首，並進而接受本件裁判，有警詢筆錄分別在卷可稽，至
    被告就犯罪事實(二)部分否認有破壞大門之情形，依前揭說明
    ，仍無礙其自首之效力，自均應依法減輕其刑。爰審酌被告
    已有多項前科紀錄，素行不佳，甫出獄未幾，即再度犯下本
    件竊盜犯行，造成被害人財物損害，犯罪手段、動機、目的
    ，及犯罪後已坦承部分犯行等一切情狀，分別量處如主文所
    示之刑，並定其應執行刑。
貳、無罪部分：
一、公訴意旨另以：被告乙○○意圖為自己不法所有，於97年 5
    月15日上年10時許，持足供兇器使用之菜刀，前往花蓮縣花
    蓮市○○路59-1號，由戊○○管領之住宅，破壞浴室之窗戶
    後侵入（侵入住宅罪嫌部分未據告訴），竊取林亞朝所有之
    舊新臺幣22張、有獎儲蓄券3張、外幣 22張等物品（以下簡
    稱新興路竊案），因認被告涉犯刑法第321條第1項第 2款、
    第3款之加重竊盜罪嫌等語。
二、按犯罪事實應依證據認定之，無證據不得認定犯罪事實，刑
    事訴訟法第154條第2項定有明文。又認定犯罪事實所憑之證
    據，雖不以直接證據為限，間接證據亦包括在內；然而無論
    直接或間接證據，其為訴訟上之證明，須於通常一般之人均
    不致有所懷疑，而得確信其為真實之程度者，始得據為有罪
    之認定，最高法院著有76年台上字第4986號判例可資參照。
    訊據被告堅詞否認有此部分竊盜犯行，辯稱：並未侵入花蓮
    縣花蓮市○○路59-1號竊盜等語。經查：
    (一)本件係被告於97年5月26日因侵入花蓮縣花蓮市警光一村1
      8 號時，為警據報前往當場查獲後，於警詢時經警詢問有
      無涉及其他案件時，即自首曾另犯下新興路竊案，固有被
      告警詢筆錄卷可稽。惟被告嗣移送檢察官後於97年 7月29
      日檢察官訊問時則先供稱：「（問：你是如何進入花蓮市
      ○○路59-1號？）某一天的白天早上大概10點左右，我爬
      圍牆進去，他後紗窗門是鎖的，我看到旁邊有菜刀，我就
      把紗窗割破，然後手身（按：應係「伸」之誤）進去把門
      鎖打開進去偷」；嗣同一次筆錄則又供稱：「是割破後面
      的紗窗進去偷的，更正前面說法，我沒有進去59-1號偷，
      剛剛所述的情節都是在33號偷的」等語（參偵3377號卷第
      6頁、第7頁），先後供述已有不一，更與警詢時所自首坦
      承新興路竊案犯行不符。然本件被告於97年 5月26日為警
      查獲後在製作筆錄時，被告始自行供出另涉警光一村33號
      （以下簡稱警光33號竊案）及新興路竊案，而警光33號竊
      案，被告自警詢、偵查中及本院審理均一致坦承係以菜刀
      將紗門割開後侵入竊盜，並經本院以97年度易字第 336號
      判決確定等情，此有警詢筆錄，及本院依職權調取本院97
      年度易字第336號全卷查核無訛（參本院97年度易字第336
      號卷第55-2頁、該卷警0000000000號卷被告97年 5月27日
      第一次警詢筆錄）。而被告所另涉警光33號竊案、及本件
      新興路竊案，係由前揭警方查獲後分別移送檢察官，而檢
      察官則於97年7月29日合併訊問上揭警光 33號竊案、新興
      路竊案（參偵3377號卷第 5頁），則被告上揭於偵查中就
      新興路如何侵入竊盜之供述，確實不無混淆 2件竊案之可
      能，而難認被告於偵查中仍坦承犯下新興路竊案。況被告
      於警詢時，就如何侵入新興路59-1號，係供稱：「我是由
      前門進入、門沒鎖沒有破壞窗戶」等語（參警0000000000
      號卷第4 頁）。則被告除警詢時坦承有犯下新興路竊案外
      ，於嗣後偵查中及本院審理時均否認新興路竊案為其所為
      。
    (二)證人即新興路竊案屋主林亞朝於偵查中結證稱：本案發生
      時並未居住該處，是里長（即證人戊○○）打電話通知，
      伊才知道遭竊，當時遺失的物品有那些，有無外國貨幣及
      有獎儲蓄券，伊不知道也不記得了，是里長到派出所幫伊
      領回來的。當時家中係浴室的窗戶有被剪掉兩條鐵條，其
      他的地方沒有被破壞等語（參偵3377號卷第40頁）。證人
      戊○○於本院審理時則到庭證稱：本件是被告被警察查獲
      之97年 5月26日前約一個星期多，證人林亞朝的鄰居打電
      話告訴伊，說發現證人林亞朝的房子窗戶被破壞。伊有去
      房子那邊看，並打電話給派出所，請派出所警員過來，當
      時伊是發現在前門的窗戶紗窗被拿下來但沒有破壞，但裡
      面的玻璃被敲破，門被打開，是警卷所附的照片沒錯，但
      照片上窗戶上的鋁窗是伊事後才找人裝上的。伊有打電話
      給林亞朝，但因林亞朝在楊梅住院也不知道實際有什麼東
      西損失。後來被告被警察在警光一村查獲時，在被告的摩
      托車裡有查獲一些紙幣，是派出所打電話給伊說有抓到被
      告。伊到派出所去了以後，警察有拿查獲的紙幣給伊看，
      伊就打電話問林亞朝說有一些東西是外國的錢，林亞朝就
      說是他的，只有透過電話聯繫，後來伊有把東西交給林亞
      朝。發現當時派出所警員有到現場看，但伊並未正式報案
      ，到場處理之警員並非證人丁○○等語。而被告自首新興
      路竊盜案之警詢筆錄製作後，警員始帶同被告前往現場指
      認，指認後即未再製作任何筆錄等情，亦據證人丁○○於
      本院審理時到庭證述無訛（參本院卷第 119頁）。綜上證
      詞觀之，被告於警詢時所自首之犯罪情節，已與上揭證人
      林亞朝、戊○○所證述之現場遭竊而破壞之情況不符；再
      者，證人林亞朝為13年出生，於本案發生時已高齡約84歲
      ，對遭竊情形及贓物之指認亦非十分清楚明確，則自難僅
      以被告於警詢時唯一且與實際情況不符之自白，及指認可
      能有誤之贓物認領情形，即為被告不利之認定。
三、綜上所述，本案關於被告新興路竊案之竊盜犯行，被告僅於
    警詢加以自首，嗣於偵查中即否認犯行，而被告所自首之情
    節，與遭竊現場之客觀情況亦有不符，而被害人所憑以認領
    之贓物，指認復不明確，尚難認已達使通常一般之人均不致
    有所懷疑，而得確信其為真實之程度。此外，復查無其他積
    極證據足認被告確有犯下新興路竊案之犯行，是依本罪疑唯
    輕之法則，自應為被告有利之認定，而認被告此部分之犯行
    尚屬不能證明，本院自應為無罪之諭知，以免冤抑。
據上論斷，應依刑事訴訟法第299條第1項前段、第301條第1項前
段，刑法第28條、第320條、第321條第1項第2款、第47條第 1項
前段、第51條第5款，刑法施行法第1條之1，判決如主文。
本案經檢察官孫源志到庭執行職務。
中    華    民    國    98    年    7     月    2     日
                  刑事第二庭    法 官   林恒祺
以上正本證明與原本無異。
如不服本判決應於收受送達後10日內向本院提出上訴書狀，並應
敘述具體理由。其未敘述上訴理由者，應於上訴期間屆滿後20日
內向本院補提理由書 (均須按他造當事人之人數附繕本) 「切勿
逕送上級法院」。告訴人或被害人如對於本判決不服者，應具備
理由請求檢察官上訴，其上訴期間之計算係以檢察官收受判決正
本之日期為準。
中    華    民    國    98    年    7     月    2     日
                                書記官
附錄本判決論罪之法律條文：
中華民國刑法第320條：
意圖為自己或第三人不法之所有，而竊取他人之動產者，為竊盜
罪，處 5 年以下有期徒刑、拘役或 5 百元以下罰金。
意圖為自己或第三人不法之利益，而竊佔他人之不動產者，依前
項之規定處斷。
前二項之未遂犯罰之。
中華民國刑法第321條第1項第2款：
犯竊盜罪而有左列情形之一者，處 6 月以上、 5 年以下有期徒
刑：
二、毀越門扇、牆垣或其他安全設備而犯之者。


司法院資訊處製作；財團法人民間司法改革基金會備份。
